【裁判字號】    99,訴,590
【裁判日期】    990714
【裁判案由】    違反毒品危害防制條例
【裁判全文】
臺灣屏東地方法院刑事判決               99年度訴字第590號
公  訴  人  臺灣屏東地方法院檢察署檢察官
被      告  甲○○
上列被告因違反毒品危害防制條例案件，經檢察官提起公訴（99
年度毒偵字第791 號），被告於本院準備程序就被訴事實為有罪
之陳述，經合議庭裁定由受命法官獨任進行簡式審判程序，並判
決如下：
    主  文
甲○○施用第一級毒品，累犯，處有期徒刑壹年肆月。
    事  實
一、甲○○前因施用毒品案件，經本院以95年度毒聲字第158 號
    裁定送觀察、勒戒後，認無繼續施用毒品之傾向，於民國95
    年9 月13日執行完畢釋放，並由臺灣屏東地方法院檢察署檢
    察官以95年度毒偵字第734 號為不起訴處分確定；又因施用
    第一級、第二級毒品案件，經本院以96年度訴字第526 號判
    決處有期徒刑1 年、6 月，定應執行刑為有期徒刑1 年4 月
    確定，嗣俱經減刑二分之一，於97年7 月13日執行完畢。詎
    仍未戒絕毒癮，明知海洛因、甲基安非他命業經行政院公告
    列為毒品危害防制條例第2 條第2 項第1 款、第2 款之第一
    級、第二級毒品，不得施用、持有，竟基於同時施用第一級
    毒品海洛因及第二級毒品甲基安非他命之犯意，於前揭觀察
    、勒戒執行完畢釋放後之99年3 月28日凌晨某時許，在其屏
    東縣屏東市○○路403 巷10號11樓之2 之居所內，以將海洛
    因、甲基安非他命混合置於玻璃球內加熱燒烤再吸食其所生
    煙霧之方式，同時施用海洛因及甲基安非他命1 次。嗣於99
    年3 月29日19時40分許，為警持票搜索甲○○之上開居所而
    查獲，並經甲○○同意採尿送驗，檢出第一級、第二級毒品
    陽性反應，始悉上情（被告所涉販賣毒品罪嫌，現由臺灣屏
    東地方法院檢察署檢察官以99年度偵字第3063號案件偵查中
    ）。
二、案經高雄市政府警察局苓雅分局移送臺灣屏東地方法院檢察
    署檢察官偵查起訴。
    理  由
一、按簡式審判程式之證據調查，不受刑事訴訟法第159 條第1
    項所定：「被告以外之人於審判外之言詞或書面陳述，不得
    作為證據。」之限制，此見同法第273 條之2 規定甚明。是
    本判決下列所引用之被告以外之人於審判外所為之陳述，依
    前揭法律規定，均得作為證據，先予敘明。
二、上開犯罪事實，業據被告甲○○坦承不諱，另有搜索票1 份
    可資佐證（見偵卷第19頁）；而被告為警查獲後所排放之尿
    液經採樣送驗，以酵素免疫法初步檢驗及氣相層析質譜法確
    認檢驗結果，於嗎啡、安非他命、甲基安非他命均呈陽性反
    應一事，有高雄市政府警察局苓雅分局偵辦毒品案件嫌疑人
    尿液採證代碼對照表及高雄市立凱旋醫院99年4 月15日出具
    之濫用藥物尿液檢驗報告各1 紙附卷足稽（見偵卷第4 、5
    頁），俱徵被告前揭不利於己之自白與事實相符，本案事證
    明確，其犯行堪予認定，應依法論科。
三、按海洛因及甲基安非他命分屬毒品危害防制條例第2 條第2
    項第1 款、第2 款規定之第一級及第二級毒品。又海洛因多
    以鹽酸鹽存在，為白色粉末，可溶於水，甲基安非他命多為
    硫酸鹽或鹽酸鹽，亦可溶於水，為白色、略帶苦味之似冰糖
    狀結晶；而依藥理作用分類，海洛因係中樞神經抑制劑，安
    非他命類毒品係中樞神經興奮劑，二者藥理作用機轉不同，
    惟毒品施用者可視其習性，混用任何毒品，在國外把抑制作
    用之海洛因和興奮作用之古柯鹼混合施用，即通稱為「快速
    球（SPEED BALL）」，卷附行政院衛生署管制藥品管理局93
    年12月22日管宣字第0930012251號函、法務部調查局調科壹
    字第09262613310 號函亦採相同見解。核被告所為，係犯毒
    品危害防制條例第10條第1 項之施用第一級毒品罪及同條第
    2 項之施用第二級毒品罪。被告施用海洛因、甲基安非他命
    前後持有第一級、第二級毒品之低度行為，分別為其施用之
    高度行為所吸收，均不另論罪。被告供稱係將海洛因及甲基
    安非他命混合，同置於玻璃球內加熱燒烤之方式，同時施用
    海洛因及甲基安非他命，揆諸前揭說明，並無不值採信之處
    ，復乏其他證據足認被告係以不同方法分別施用第一級毒品
    海洛因及第二級毒品甲基安非他命，依「罪證有疑，利於被
    告」之原則，應認其係以一行為同時施用第一級、第二級毒
    品，為想像競合犯，故依刑法第55條規定，從一重以施用第
    一級毒品罪處斷；公訴意旨指稱被告係於99年3 月29日22時
    34分經警採尿時回溯96小時內某時，在不詳處所另行起意施
    用第一級毒品海洛因，被告上開施用第一級毒品及施用第二
    級毒品2 罪應分論併罰云云，尚有未合。被告有如犯罪事實
    項下所載之前科紀錄，有臺灣高等法院被告前案紀錄表1 份
    附卷可稽，其於徒刑執行完畢後5 年內，故意再犯本案有期
    徒刑以上之罪，為累犯，應依刑法第47條第1 項規定，加重
    其刑。爰審酌被告前因施用毒品案件，經送觀察、勒戒並經
    判刑確定執行完畢，仍不知戒絕，又觸犯本件犯行，顯示其
    定力不足、意志不堅、易受外界誘惑，惟犯後坦承犯行，態
    度尚可，併其之生活狀況、智識程度等一切情狀，量處如主
    文所示之刑，以示懲儆。
據上論斷，應依刑事訴訟法第273 條之1 第1 項、第299 條第1
項前段，毒品危害防制條例第10條第1 項、第2 項，刑法第11條
前段、第55條、第47條第1 項，判決如主文。
本案經檢察官潘國威到庭執行職務。
中    華    民    國    99    年    7     月    14    日
                  刑事第三庭   法  官  李珮妤
以上正本證明與原本無異。
如不服本判決應於收受判決後10日內向本院提出上訴書狀，並應
敘述具體理由；其未敘述上訴理由者，應於上訴期間屆滿後20日
內向本院補提理由書（均須按他造當事人之人數附繕本）「切勿
逕送上級法院」。
中    華    民    國    99    年    7     月    14    日
                               書記官  劉淑蓉
附錄本案論罪科刑法條：
毒品危害防制條例第10條
施用第一級毒品者，處6 月以上5 年以下有期徒刑。
施用第二級毒品者，處3 年以下有期徒刑。

司法院資訊處製作；財團法人民間司法改革基金會備份。
